臺灣宜蘭地方法院刑事判決　　　　　　　94年度簡上字第18號
　　上　訴　人　臺灣宜蘭地方法院檢察署檢察官
　　被　　　告　甲○○　男　3.
右上訴人因被告竊盜案件，不服本院94年度羅簡字第47號，中華
民國94年3 月14日第一審簡易判決（聲請簡易判決處刑案號：臺
灣宜蘭地方法院檢察署94年偵字第373 號，及移送併辦：94年度
偵字第493號）提起上訴，及併案審理（同署94年度偵字第797號
、第861號、第1412號），本院管轄之第二審合議庭判決如下：
    主  文
原判決撤銷。
甲○○連續竊盜，累犯，處有期徒刑捌月。扣案鑰匙肆把及黑色
手套壹雙均沒收之。
    事  實
一、甲○○前於民國92年間，因竊盜案件，經本院以92年度羅簡
    字第268號判處有期徒刑六月確定，於93年3月10日入監執行
    ，於93年9月9日執行完畢出監。仍不知悔改，復基於意圖為
    自己不法所有之概括犯意聯絡，先後於附表所示之時間、地
    點，以附表所示之方式，竊取如附表所示之物品（竊盜時間
    、地點、方式均詳如附表所示）。
二、案經宜蘭縣警察局蘇澳分局報告臺灣宜蘭地方法院檢察署檢
    察官偵查後聲請簡易判決處刑，及宜蘭縣警察局蘇澳分局、
    羅東分局報告臺灣宜蘭地方法院檢察署檢察官移送併辦。
    理  由
一、上揭事實，業據被告於本院審理時坦承不諱，核與被害人陳
    曾月、呂佩玲、林世強、馮裕文、李麗淑指述情節大致相符
    ，並有贓物認領保管單五紙及現場模擬照片二張、扣案鑰匙
    四把及黑色手套一雙等在卷可稽，被告犯行洵堪認定。
二、核被告所為，係犯如附表所犯法條欄所示之罪。被告如附表
    編號一至五所示之多次竊盜及竊盜未遂犯行，時間緊接，方
    法相同，觸犯構成要件相同之罪名，顯係基於概括犯意為之
    ，應依連續犯規定以刑法第320條第一項竊盜既遂一罪論並
    重其刑。公訴人移送併辦部分事實（94年偵字第493、797、
    861及1412號即附表編號2至4），與公訴人聲請簡易判決處
    刑書內所載之犯罪事實間，具有連續犯之裁判上一罪關係，
    為起訴效力所及，本院自得併與審理。原審據以就附表編號
    1、2之犯罪事實論罪科刑，固非無見，惟查，被告所為附表
    編號3至5之竊盜犯行，雖未據公訴人起訴，然與前開判決之
    部分為裁判上一罪之關係，且經公訴人移送併辦，原審未及
    審酌此裁判上一罪之犯罪事實，即有未洽，上訴人上訴意旨
    為有理由，應由本院將原判決予以撤銷改判。又被告前有事
    實欄所指之犯罪科刑及執行情形，有臺灣高等法院被告全國
    前案紀錄表在卷可查，其於有期徒刑執行完畢五年內，再犯
    有期徒刑以上之本罪，為累犯，應依法加重其刑並遞加重之
    。爰審酌被告犯罪動機、目的、手段、所生危害，對被害人
    造成之損失、犯罪所得之財物價值非鉅，及犯罪後尚能坦承
    等一切情狀，量處如主文所示之刑。至被告所有供犯罪所用
    之鑰匙4把（94偵字第373號卷內：94保管字第121號鑰匙2把
    ，94偵字第493號卷內：94保管字第168號鑰匙1把，偵字第
    861號卷內：94保管字第285號鑰匙1把）及黑色手套1雙（94
    偵字第797號卷內：94 保管字第257號），應依刑法第38條
    第1項第2款沒收之；另94偵字第797號偵查卷內（94保管字
    第257號）所扣之鑰匙2把乃被告所竊取之物品，非屬被告所
    有，爰宣告不予沒收，併此敘明。
據上論斷，應依刑事訴訟法第455條之1第1項、第3項、第369 條
第1項前段、第364條、第299條第1項前段，刑法第56條、第320
條第1項、第38條第1項第2款，罰金罰鍰提高標準條例第一條前
段，判決如主文。
本案經檢察官吳慧蘭到庭執行職務
中　　華　　民　　國　　94　　年　　6 　　月　　15　　日
                  刑事第二庭審判長法  官  林明山
                                  法  官　謝佩玲
                                  法  官  李毓華
以上正本證明與原本無異。
不得上訴。
                                  書記官　陳蒼仁
中　　華　　民　　國　　94　　年　　6 　　月　　15　　日
附錄法條：
中華民國刑法第320條
(普通竊盜罪、竊佔罪)
意圖為自己或第三人不法之所有，而竊取他人之動產者，為竊盜
罪，處五年以下有期徒刑、拘役或五百元以下罰金。
意圖為自己或第三人不法之利益，而竊佔他人之不動產者，依前
項之規定處斷。
前二項之未遂犯罰之。
附表：
┌──┬────┬─────┬───┬──────┬─────┬────┐
│編號│犯罪時間│ 犯罪地點 │被害人│ 犯罪方式　 │ 竊得財物 │所犯法條│
├──┼────┼─────┼───┼──────┼─────┼────┤
│ 1  │94年1月2│宜蘭縣蘇澳│陳曾月│以被告所有之│車號LEM-23│刑法第32│
│    │7日晚間6│鎮○○路19│      │匙一把竊取之│3號機車一 │0 條第1 │
│    │時30分許│1號1樓騎樓│      │            │部        │項      │
│    │        │前        │      │            │          │        │
├──┼────┼─────┼───┼──────┼─────┼────┤
│ 2  │94年2月1│宜蘭縣羅東│呂佩玲│以被告所有鑰│車號MCN-64│刑法第32│
│    │2日下午 │鎮○○路6 │      │匙二把竊取之│7號機車一 │0 條第1 │
│    │5時許   │號前      │      │            │部        │項      │
│    │        │          │      │            │          │        │
├──┼────┼─────┼───┼──────┼─────┼────┤
│ 3  │94年3月1│宜蘭縣宜蘭│林世強│戴上黑色手套│無        │刑法第32│
│    │4日中午 │縣蘇澳鎮蘇│      │1雙，先在宜 │          │0條第1項│
│    │某時    │港路191號 │      │蘭縣蘇澳鎮蘇│          │、第3項 │
│    │        │附近      │      │港路191號附 │          │        │
│    │        │          │      │近竊取不詳人│          │        │
│    │        │          │      │所有之機車鑰│          │        │
│    │        │          │      │匙2把後，再 │          │        │
│    │        │          │      │持此二把竊得│          │        │
│    │        │          │      │之鑰匙竊取林│          │        │
│    │        │          │      │世強所有車號│          │        │
│    │        │          │      │AM2-313號機 │          │        │
│    │        │          │      │車一部，然因│          │        │
│    │        │          │      │鎖匙不合，未│          │        │
│    │        │          │      │能發動而未能│          │        │
│    │        │          │      │竊得        │          │        │
│    │        │          │      │            │          │        │
├──┼────┼─────┼───┼──────┼─────┼────┤
│ 4  │94年3月 │宜蘭縣羅東│馮裕文│持被告所有之│車號GWQ-00│刑法第32│
│    │15日晚上│鎮火車站旁│      │鑰匙1把竊取 │5號機車一 │0條第1項│
│    │7時10分 │          │      │之          │部        │        │
│    │許      │          │      │            │          │        │
├──┼────┼─────┼───┼──────┼─────┼────┤
│ 5  │94年5月 │宜蘭縣冬山│李麗淑│趁李麗淑鑰匙│車號AN2-45│刑法第32│
│    │11日下午│鄉○○路3 │      │未拔起，竊取│9號機車一 │0 條第1 │
│    │4時許   │段226號前 │      │之          │部        │項      │
└──┴────┴─────┴───┴──────┴─────┴────┘
